---
title: "S&P 500 JB Test"
date : "Date：`r Sys.Date()`"
runtime: shiny
output: 
  html_document:
    code_folding: show
---

<style type="text/css">
body{ 
  font-size: 16px; 
  } 
  
h1 { 
  font-size: 28px;
  color: DarkBlue;
  } 
  
h2 { 
  font-size: 24px;
  color: red;
  } 
  
h3 { 
  font-size: 20px;
  color: blue;
  }  
  
code.r{ 
  font-size: 16px;
  } 
</style>

```{r setup, include=FALSE}
knitr::opts_chunk$set(echo = TRUE)
#if (!require("tseries")) install.packages('tseries')
library(quantmod)
library(plotly)
library(tseries)
```

## Set <a href="http://rsoftware.h.baike.com/article-1866039.html"> JB Test</a> Function

<span style="font-family:Microsoft JhengHei;">**tseries**中有`jarque.bera.test(x)`：
只有一個参数x，可以是數字向量或时間序列，不允許有遺漏值，但是R中也没有規定x的最小值。</span>

<span style="font-family:Microsoft JhengHei;">**nromtest**中有`jb.norm.test(x, nrepl=2000)`：
除了x之外，多了一個蒙地卡羅模擬值，默認是2000。</span>

<span style="font-family:Microsoft JhengHei;">**nromtest**中有`ajb.norm.test(x, nrepl=2000)`：
是J-B檢測的修正，主要解決J-B統計量收歛速度慢的缺點。</span>
```{r, message=FALSE, warning=FALSE}
JB = function(x){
  return(jarque.bera.test(x)[[3]])
}
```

## Setting Conditions
補充：<a href="https://shiny.rstudio.com/gallery/date-and-date-range.html">Date</a>
```{r, message=FALSE, warning=FALSE}
inputPanel(
  
  textInput('symbol' , label = h3("Symbol") , value = ''),
  
  dateRangeInput("dates" , label = h3("Date range"),
                 start = Sys.Date() , end = Sys.Date()),
  
  selectInput("n", label = h3("Windows"),
              choices = c(30, 50, 100, 250), selected = 250),
  
  selectInput("alpha", label = h3("Alpha"),
              choices = c(0.05, 0.01, 0.005), selected = 0.05)
)
```

## Get S&P 500 data
<span style="font-family:Microsoft JhengHei;">S&P 500 代碼：^GSPC</span>
```{r, message=FALSE, warning=FALSE}

database = function(symbol , start , end , n){
  
  data = getSymbols(symbol , src = 'yahoo' , auto.assign = FALSE , 
                    from = start , to = end)
  
  #去除遺失值
  data = na.omit(data)

  #重新命名欄位名稱
  names(data) = c('Open' , 'High' , 'Low' , 'Close' , 'Volume' , 'Adjusted')

  #取出收盤價
  data = data$Adjusted

  #計算log return=log P(t)/P(t-1)
  data$Stock_log = data$Adjusted/lag(data$Adjusted)

  #remove na
  data = na.omit(data)

  #做JB test並存到dataframe
  data$JB_Test = rollapply(data$Stock_log , width = n , FUN = JB)

  #remove na
  data = na.omit(data)

  #加入alpha
  data$alpha = input$alpha
  
  return(data)
}

renderTable({
  symbol = input$symbol
  start = input$dates[1]
  end = input$dates[2]
  n = input$n
  data = head(as.data.frame(database(symbol , start , end , n)),10)
}, 
  rownames = TRUE , digits = 2 , align = 'c')
```


##Plot

```{r ,  message=FALSE, warning=FALSE}
plot = function(data , symbol , alpha, n){
  
  fig = plot_ly(data = as.data.frame(data) , x = index(data)) %>%
    
    add_lines(y = ~Adjusted , type = "scatter" , mode = "lines" ,
              line = list(color = 'cornflowerblue') ,
              yaxis = "y2", name = sprintf('%s Adjusted' , symbol )) %>%
  
    add_lines(y = ~JB_Test , type = "scatter" , mode = "lines" ,
              line = list(color = 'gray') , name = "JB Test") %>%
  
    add_lines(y = ~alpha , type = "scatter" , mode = "lines" ,
              line = list(color = 'red') , name = sprintf("Alpha(%s)",alpha)) %>%
   
    layout(title = sprintf('%s Log Return JB Test',symbol),
          xaxis = list(
            rangeselector = list(
              buttons = list(
                list(
                  count = 3,
                  label = "3m",
                  step = "month",
                  stepmode = "backward"),
                list(
                  count = 6,
                  label = "6m",
                  step = "month",
                  stepmode = "backward"),
                list(
                  count = 1,
                  label = "1y",
                  step = "year",
                  stepmode = "backward"),
                list(
                  count = 3,
                  label = "3y",
                  step = "year",
                  stepmode = "backward"),
                list(
                  count = 5,
                  label = "5y",
                  step = "year",
                  stepmode = "backward"),
                list(step = "all"))),
            
            rangeslider = list(type = "date")),
          
          yaxis = list(side = 'left' ,
                       title = 'JB Test p-value') ,
          
          yaxis2 = list(title = 'Market Index' ,
                        overlaying = "y", side = "right"))
  offline(fig)
}

renderPlotly({
  symbol = input$symbol
  start = input$dates[1]
  end = input$dates[2]
  alpha = input$alpha
  n = input$n
  data = database(symbol , start , end , n)
  plot(data , symbol , alpha , n)
})

```

